【裁判字號】    99,易,318
【裁判日期】    991105
【裁判案由】    違反家庭暴力防治法
【裁判全文】
臺灣宜蘭地方法院刑事判決               99年度易字第318號
公  訴  人  臺灣宜蘭地方法院檢察署檢察官
被      告  甲○○
上列被告因違反家庭暴力防治法案件，經檢察官提起公訴（99年
度偵字第1669號），本院判決如下：
    主  文
甲○○犯違反保護令罪，處有期徒刑肆月，如易科罰金，以新臺
幣壹仟元折算壹日。緩刑貳年，緩刑期間付保護管束。
    犯罪事實
一、甲○○與乙○○係夫妻關係，2人間具有家庭暴力防治法第3
    條第l款所定之家庭成員關係。甲○○前因酒後亂、甚至打
    、罵乙○○，經本院於民國98年8月16日以98年度家護字第1
    94號核發通常保護令，裁定甲○○不得對乙○○實施身體或
    精神上不法侵害之家庭暴力行為，保護令之有效期間為一年
    。詎甲○○於98年8月27日經負責執行該保護令之宜蘭縣政
    府警察局礁溪分局員警告知前揭保護令內容後，竟仍基於違
    反保護令之犯意，於前揭保護令有效期間內之99年3月30日
    上午9時許及隔日上午9時許止，酒後前往宜蘭縣礁溪鄉吳沙
    村三興巷4弄5號黎金王住處，徒手毆打乙○○身體及頭部等
    處，造成乙○○因此受有左肘多處擦傷之傷害（傷害部份未
    據告訴），甲○○即以此毆打傷人之方式對於乙○○實施身
    體上不法侵害行為，而違反本院上開民事保護令。
二、案經宜蘭縣政府警察局礁溪分局報請臺灣宜蘭地方法院檢察
    署檢察官偵查起訴。
    理  由
一、按被告以外之人於審判外之言詞或書面陳述，除法律有規定
    者外，不得作為證據；被告以外之人於審判外之陳述，雖不
    符前四條之規定，而經當事人於審判程序同意作為證據，法
    院審酌該言詞陳述或書面陳述作成時之情況，認為適當者，
    亦得為證據；當事人、代理人或辯護人於法院調查證據時，
    知有第159條第1項不得為證據之情形，而未於言詞辯論終結
    前聲明異議者，視為有前項之同意，刑事訴訟法第159條第1
    項、第159條之5第1項、第2項分別定有明文。本件當事人於
    本院審理時對於下列所述之其他證據資料，均不爭執其證據
    能力，本院審酌該等證據資料作成時之狀況，並無不宜作為
    證據之情事，依刑事訴訟法第159條之5第2項規定，自得作
    為證據。
二、訊據被告對於在99年3月30日上午九許及隔日上午九時許，
    前往宜蘭縣礁溪鄉吳沙村三興巷4弄5號之事實固供承不諱，
    惟矢口否認有違反保護令犯行，辯稱：伊只是詢問告訴人乙
    ○○為何三天二夜不回來，並未動手打乙○○云云。惟查，
    被告於通常保護令有效期間內在上揭時、地動手毆打乙○○
    並造成乙○○受傷之事實，業據乙○○於警詢、偵查及本院
    審理時證述綦詳，並有國立陽明大學附設醫院驗傷診斷書，
    及本院98年度家護字第194號通常保護令及宜蘭縣警察局礁
    溪分局保護令執行紀錄表各1紙在卷足憑。被告雖以前詞置
    辯，惟稽之被告所辯連續二天上午前往證人乙○○上開住處
    就同一事情質問證人乙○○為何三天二夜未返，與常情已有
    相悖；又被告先於警詢時辯稱99年3月30日並未遇見證人乙
    ○○，隔天去田裡工作後返回乙○○上開住處時始遇到乙○
    ○等語，於審理時復辯稱當時要去拿農具去田裡工作，才質
    問證人乙○○為何三天三夜未回家，所辯就遇到證人乙○○
    及在農前或農後始質問乙○○為何多日未返乙節，前後不一
    ，已難採信；再審以證人乙○○先是對被告傷害部分提出告
    訴，隨體諒被告當時因酒後控制力較差，即於偵查中撤回傷
    害告訴乙情，證人乙○○實無理由於本院審理時以證人身分
    具結作證時甘冒偽證刑責而為虛偽陳述之可能，證人乙○○
    所為上開證詞應堪採信，被告前開所辯，並不可採，其犯行
    堪以認定，應依法論科。
三、核被告所為，係違反家庭暴力防治法第61條第1款以實施家
    暴力之方式違反保護令罪。爰審酌被告於知悉本院核發之通
    常保護令後，猶不知慎行，對其配偶實施家庭暴力造成配偶
    身體上之傷害，惟事後已得其配偶之原諒（本院卷第23頁）
    及其犯罪之動機、目的、手段、犯罪所生損害，及犯罪後之
    態度等一切情狀，量處如主文所示之刑，及諭知易科罰金之
    折算標準。又被告前未曾因故意犯罪受有期徒刑以上刑之宣
    告，有卷附臺灣高等法院被告前案紀錄表可按，經此刑之宣
    告後，應知警惕而無再犯之虞，本院因認宣告之刑以暫不執
    行為當，併予宣告緩刑2年，以啟自新，及依家庭暴力防治
    法第38條第1項規定，諭知於緩刑期間內付保護管束。
據上論斷，應依刑事訴訟法第299條第1項前段，家庭暴力防治法
第61條第1款、第38條第1項，刑法第11條前段、第41條第1項前
段、第74條第1項第1款，判決如主文。
本案經檢察官王清白到庭執行職務。
中    華    民    國    99    年    11    月    5     日
                  刑事第四庭法  官  林楨森
以上正本證明與原本無異。
如不服本判決應於收受送達後十日內向本院提出上訴書狀，並應
敘述具體理由；其未敘述上述理由者，應於上訴期間屆滿後二十
日內向本院補提理由書(均須按他造當事人之人數附繕本)「切勿
逕送上級法院」。
                            書記官  劉晨輝
中    華    民    國    99    年    11    月    5     日
附錄本案論罪科刑法條：
家庭暴力防治法第61條第1款
違反法院依第14條第1項、第16條第3項所為之下列裁定者，為本
法所稱違反保護令罪，處3年以下有期徒刑、拘役或科或併科新
臺幣10萬元以下罰金：
一、禁止實施家庭暴力。

司法院資訊處製作；財團法人民間司法改革基金會備份。
